【裁判字號】    98,易,2787
【裁判日期】    981130
【裁判案由】    竊盜等
【裁判全文】
臺灣板橋地方法院刑事判決              98年度易字第2787號
公  訴  人  臺灣板橋地方法院檢察署檢察官
被      告  乙○○
            甲○○
            丁○○
上列被告因竊盜等案件，經檢察官提起公訴（九十八年度偵字第
二四二四二號），被告於本院準備程序進行中，就被訴事實為有
罪之陳述，經本院告知簡式審判程序意旨，並聽取公訴人及被告
之意見後，本院合議庭裁定由受命法官獨任依簡式審判程序審理
，並判決如下：
    主  文
乙○○共同攜帶兇器竊盜，累犯，處有期徒刑柒月。
甲○○共同攜帶兇器竊盜，累犯，處有期徒刑柒月。
丁○○故買贓物，處拘役貳拾日，如易科罰金，以新臺幣壹仟元
折算壹日。緩刑貳年。
    事  實
一、乙○○前因竊盜案件，經本院以九十六年度簡字第七七一九
    號判處有期徒刑五月確定，甫於民國九十八年三月十二日縮
    刑期滿執行完畢。甲○○前因竊盜案件，經本院以九十二年
    度簡字第三二三五號判處有期徒刑七月，緩刑三年確定，嗣
    因於緩刑期內故意犯他罪，經本院以九十四年度撤緩字第四
    一號裁定撤銷緩刑確定；又因竊盜案件，經本院以九十三年
    度易字第二四九號判處有期徒刑八月，檢察官不服提起上訴
    ，嗣經臺灣高等法院以九十三年度上易字第一七三四號判決
    上訴駁回而確定，上開二罪接續執行，於九十五年四月七日
    因縮短刑期假釋出監付保護管束，甫於九十五年五月三十一
    日保護管束期滿未經撤銷假釋，視為執行完畢。詎乙○○、
    甲○○二人猶均不知悔改，竟共同基於意圖為自己不法所有
    之犯意聯絡，於九十八年八月二十九日下午三時許，由乙○○騎乘甲○○所有之車號XSD-811 號重型機車，搭載甲○○
    前往臺北縣泰山鄉○○街六十九號旁空地，由乙○○負責在
    旁把風，甲○○則持乙○○所有在客觀上對人之生命、身體
    安全具危險性而可供兇器使用之油壓剪一支（未扣案），先
    破壞林明坤所有停放該處之貨櫃鐵鍊鎖後（毀損部分未據告
    訴），入內竊取丙○○所有置放在該處之鈴木牌發電機一臺
    （價值約新臺幣〈下同〉一萬五千元），得手後乙○○步行
    離開，並將前開油壓剪一支丟棄於附近之排水溝內，甲○○
    則騎乘上開機車，載運竊得之發電機前往變賣。另丁○○明
    知前述發電機一臺係來路不明之贓物，竟基於故買贓物之犯
    意，於九十八年八月二十九日下午四時三十分許，在臺北縣
    泰山鄉○○路與中港西路路口處，以三千五百元之代價向甲○○購入上開發電機。嗣於九十八年九月三日下午三時許，
    在臺北縣泰山鄉○○路○段一九七號前，因乙○○形跡可疑
    ，為警攔查而查獲，經乙○○帶同警方循線查獲甲○○、丁○○，並起獲前述發電機一臺，始查悉上情。
二、案經臺北縣政府警察局新莊分局報告臺灣板橋地方法院檢察
    署檢察官偵查起訴。
     理  由
壹、程序事項：
    被告乙○○、甲○○、丁○○所犯係死刑、無期徒刑或最輕
    本刑為三年以上有期徒刑以外之罪，亦非屬高等法院管轄第
    一審之案件，被告乙○○、甲○○、丁○○於準備程序中就
    被訴事實為有罪之陳述，經本院合議庭認為適宜，乃依刑事
    訴訟法第二百七十三條之一第一項規定，裁定由受命法官獨
    任進行簡式審判程序，先予敘明。
貳、實體事項：
一、上揭犯罪事實，業據被告乙○○、甲○○、丁○○於本院準
    備程序及審理中自白不諱，核與被害人即證人丙○○於警詢
    及偵查中所證述之情節大致相符，復有贓物認領保管單一紙
    、現場照片二張在卷可參。綜上所述，足見被告乙○○、甲○○、丁○○之自白均核與事實相符，應可採為論罪科刑之
    依據。從而，本件事證已臻明確，被告乙○○、甲○○、丁○○之犯行均洵堪認定，應予依法論科。
二、按刑法第三百二十一條第一項第三款之攜帶兇器竊盜罪，係
    以行為人攜帶兇器竊盜為其加重條件，此所謂兇器，其種類
    並無限制，凡客觀上足對人之生命、身體、安全構成威脅，
    具有危險性之兇器均屬之，且祇須行竊時攜帶此種具有危險
    性之兇器為已足，並不以攜帶之初有行兇之意圖為必要。螺
    絲起子為足以殺傷人生命、身體之器械，顯為具有危險性之
    兇器（最高法院七十九年台上字第五二五三號判例意旨可資
    參照）。查本件被告乙○○所有供其與被告甲○○二人犯前
    開竊盜犯行所用之油壓剪一支係屬金屬製品，質硬而型尖，
    在客觀上足以危害他人生命、身體之安全，依上述判例意旨
    說明，該物品顯具有客觀危險性，自屬兇器無訛。是核被告
    乙○○、甲○○所為，均係犯刑法第三百二十一條第一項第
    三款之攜帶兇器竊盜罪；被告丁○○所為，係犯刑法第三百
    四十九條第二項之故買贓物罪。又參以司法院（83）廳刑一
    字第20483 號之刑事廳研究意見認為：「按住宅係人類日常
    住居生活作息之場所，原屬建築物之一種，雖與一般建築物
    之概念不盡相同，惟須具有固定性之房舍，始克相當。本件
    依題示某甲為生活起居之棲身處所既係活動貨櫃（俗稱貨櫃
    屋）自與社會上一般所謂住宅之建築物有別；又縱其在貨櫃
    上設置有門窗之設備，然此設備亦與一般設置於住宅或建築
    物上之門扇、窗戶等，在社會通常觀念上足認具有防盜功能
    性質之安全設備不同。故某乙之行竊行為，似僅能成立普通
    竊盜罪，是本件應以採丙說為當。至某乙毀壞貨櫃窗戶之行
    為，如毀損部分業經合法告訴，則應依牽連犯之規定，從一
    重處斷，方始適法」；臺灣高等法院八十七年度少連上易字
    第四十五號判決意旨：「按本件被告等所竊之處所均為設於
    路邊以貨櫃箱或金屬製成檳榔攤，而非設於住宅或建築物內
    之攤位，此從被害人及被告陳述之竊盜處所，殆無疑義，而
    上揭條文所謂之門扇、牆垣或其他安全設備，須與住宅、有
    人居住之建築物、船艦有關者，始足當之，而上述之檳榔攤
    係臨時或非密切附著土地之物，與售票亭、公共電話亭、工
    程暫用之小屋相類，非屬定著物，應屬動產；是被告破壞檳
    榔攤之窗戶並越入，不能論以毀越安全設備」可悉，本件被
    告乙○○、丁詮佑二人所入內行竊發電機之貨櫃，只有堆放
    物品而無人居住一情，已據被害人即證人丙○○於偵查中陳
    述明確在卷（參見偵卷第七四頁），是該貨櫃自與社會上一
    般所謂住宅之建築物有別，又屬於臨時設置非密切附著土地
    之物，自非屬固定於土地上之定著物或工作物，故其上之鐵
    鍊鎖自與社會通常觀念上足認具有防盜功能性質之安全設備
    有所不同，故公訴意旨此部分認被告乙○○、丁詮佑二人尚
    涉有刑法第三百二十一條第一項第二款之加重條件情形，尚
    有誤會，併予敘明。又被告乙○○、甲○○二人就前開攜帶
    兇器竊盜犯行，具有犯意聯絡及行為分擔，均為共同正犯。
    又被告乙○○前因竊盜案件，經本院以九十六年度簡字第七
    七一九號判處有期徒刑五月確定，甫於九十八年三月十二日
    縮刑期滿執行完畢。另被告甲○○前因竊盜案件，經本院以
    九十二年度簡字第三二三五號判處有期徒刑七月，緩刑三年
    確定，嗣因於緩刑期內故意犯他罪，經本院以九十四年度撤
    緩字第四一號裁定撤銷緩刑確定；又因竊盜案件，經本院以
    九十三年度易字第二四九號判處有期徒刑八月，檢察官不服
    提起上訴，嗣經臺灣高等法院以九十三年度上易字第一七三
    四號判決上訴駁回而確定，上開二罪接續執行，於九十五年
    四月七日因縮短刑期假釋出監付保護管束，甫於九十五年五
    月三十一日保護管束期滿未經撤銷假釋，視為執行完畢，此
    有其二人之臺灣高等法院被告前案紀錄表二份在卷可參，是
    被告乙○○、甲○○二人前受有期徒刑之執行完畢，於五年
    以內故意再犯本件有期徒刑以上之罪，均為累犯，均應依刑
    法第四十七條第一項規定，各加重其刑。爰審酌被告乙○○
    、甲○○二人正值青壯之年，不思合法途徑獲得財物，竟運
    用智慧於不當之途，行為實無可取，被告丁○○為貪圖小利
    而觸法，行為亦屬不該，惟念其三人犯後均能坦承犯行，均
    見悔意，免耗司法資源，犯後態度良好，本件損害程度非鉅
    等一切情狀，分別量處如主文所示之刑，並就被告丁○○部
    分，諭知易科罰金之折算標準。末查，被告丁○○前未曾因
    故意犯罪受有期徒刑以上刑之宣告，此有臺灣高等法院被告
    前案紀錄表一份在卷可參，其於本件中因一時失慮，致罹刑
    典，惟犯後已能坦承犯行，且被害人丙○○於本院準備程序
    中亦當庭表示願意原諒被告三人，不再追究被告三人之民、
    刑事法律責任一情（參見本院卷九十八年十一月二十五日準
    備程序筆錄第二頁），足認被告丁○○犯後深具悔意，經此
    次科刑教訓後，應知警惕而無再犯之虞，本院認為前開對其
    宣告之刑，以暫不執行為適當，爰依刑法第七十四條第一項
    第一款之規定，併予宣告緩刑二年，以啟自新。至供本件犯
    罪所用之油壓剪一支，雖係被告乙○○所有，惟並未扣案，
    且被告乙○○於本院審理中亦已陳稱該物品已丟棄於臺北縣
    泰山鄉附近某水溝處一節（參見本院卷九十八年十一月二十
    五日簡式審判筆錄第三頁）。此外，復查無其他積極證據足
    認該物品現仍存在而無滅失情事，爰不另為沒收之諭知，併
    予敘明。
據上論斷，應依刑事訴訟法第二百七十三條之一第一項、第二百
九十九條第一項前段，刑法第二十八條、第三百二十一條第一項
第三款、第三百四十九條第二項、第四十七條第一項，刑法施行
法第一條之一，判決如主文。
本案經檢察官蘇振文到庭執行職務。
中    華    民    國    98    年    11    月    30    日
                  刑事第六庭    法  官  林家賢
上列正本證明與原本無異。
如不服本判決，應於判決送達後十日內，向本院提出上訴書狀，
並應敘述具體理由；其未敘述上訴理由者，應於上訴期間屆滿後
二十日內向本院補提理由書（均須按他造當事人之人數附繕本）
「切勿逕送上級法院」。
                                書記官  林政良
中    華    民    國    98    年    11    月    30    日
附錄本判決論罪科刑法條：
刑法第三百二十一條：
犯竊盜罪而有左列情形之一者，處六月以上、五年以下有期徒刑：
一  於夜間侵入住宅或有人居住之建築物、船艦或隱匿其內而犯之
    者。
二  毀越門扇、牆垣或其他安全設備而犯之者。
三  攜帶兇器而犯之者。
四  結夥三人以上而犯之者。
五  乘火災、水災或其他災害之際而犯之者。
六  在車站或埠頭而犯之者。
前項之未遂犯罰之。
刑法第三百四十九條：
收受贓物者，處三年以下有期徒刑、拘役或五百元以下罰金。
搬運、寄藏、故買贓物或為牙保者，處五年以下有期徒刑、拘役
或科或併科一千元以下罰金。


司法院資訊處製作；財團法人民間司法改革基金會備份。
